臺灣士林地方法院小額民事判決
111年度士小字第1622號
原      告  新安東京海上產物保險股份有限公司

法定代理人  陳忠鏗  
訴訟代理人  李怡萱  
            謝京燁  
被      告  鄭為元  
上列當事人間請求侵權行為損害賠償(交通)事件，本院於民國11
1年8月8日言詞辯論終結，判決如下：
    主  文
被告應給付原告新臺幣壹萬伍仟柒佰零參元，及自民國一一一年
六月二十八日起至清償日止，按週年利率百分之五計算之利息。
原告其餘之訴駁回。
訴訟費用新臺幣壹仟元，其中新臺幣玖佰陸拾貳元應由被告負擔
，其餘應由原告負擔。
本判決原告勝訴部分得假執行。
    理由要領
一、原告主張：被告於民國110年8月22日14時46分許，騎乘車牌
    號碼000-0000號機車（下稱A車），行經臺北市○○區○○街000
    號前時，因未注意車前狀況，致撞上原告承保車牌號碼000-
    0000號車（下稱B車），原告為被保險人支出修復費用新臺
    幣（下同）1萬6,320元（其中工資6,280元、零件1萬0,040
    元），乃依侵權行為之法律關係及保險法第53條規定，提起
    本件訴訟等語，並聲明求為判決被告給付上開金額，及自起
    訴狀繕本送達翌日起至清償日止，按週年利率5％計算之利息
    。
二、被告則以：B車併排停車，占用被告直行道路，致被告煞車
    不及而撞上等語，資為抗辯。
三、本院得心證之理由
　　本件原告主張被告於上開時地發生系爭車禍，B車受有損壞
    之事實，已據其提出與所述相符之駕照、行照、車損照片、
    當事人登記聯單、初判表、現場圖、估價單、電子發票、同
    意書等資料為證，並有本院向臺北市政府警察局調取之本件
    車禍資料在卷可憑，且為被告所不爭執，堪信為真。惟被告
    以上開情詞置辯，茲審認如下：
(一)按因故意或過失，不法侵害他人之權利者，負損害賠償責任
    。汽車、機車或其他非依軌道行駛之動力車輛，在使用中加
    損害於他人者，駕駛人應賠償因此所生之損害。不法毀損他
    人之物者，被害人得請求賠償其物因毀損所減少之價額。應
    付利息之債務，其利率未經約定，亦無法律可據者，週年利
    率為百分之五。民法第184條第1項前段、第191條之2前段、
    第196條、第203條分別定有明文。再按物被毀損時，被害人
    除得依民法第196條請求賠償外，並不排除民法第213條至第
    215條之適用。依民法第196條請求賠償物被毀損所減少之價
    額，得以修復費用為估定之標準，但以必要者為限（例如︰
    修理材料以新品換舊品，應予折舊）（最高法院77年度第9
    次民事庭會議決議參照）。再按被保險人因保險人應負保險
    責任之損失發生，而對於第三人有損失賠償請求權者，保險
    人得於給付賠償金額後，代位行使被保險人對於第三人之請
    求權；但其所請求之數額，以不逾賠償金額為限。保險法第
    53條第1項亦有明文。末按，汽車行駛時，駕駛人應注意車
    前狀況及兩車並行之間隔，並隨時採取必要之安全措施，不
    得在道路上蛇行，或以其他危險方式駕車。道路交通安全規
    則第94條第3項定有明文。
(二)經查，觀諸上開警局資料所附之初判表（見本院卷第33頁）
    ，其調查分析欄記載：「3.依B車行車影像紀錄器畫面所示
    ，B行駛至肇事處遇有前方同向停等欲左轉之車輛而減速煞
    停時，隨即遭碰撞，車身晃動肇事，未攝及A車身影。」等
    內容，可知系爭車禍前，B車並非併排停車，而係等待他車
    左轉而減速煞停，並隨即遭A車碰撞，是系爭車禍之發生，
    係A車未注意車前狀況而與B車發生碰撞，被告之駕駛行為顯
    有過失，為系爭車禍之肇事原因，應可認定。基此，原告本
    於上開法律規定，請求被告賠償B車修復費用，應屬有據。
(三)又據原告所提之估價單，其修復費用為1萬6,320元（其中工
    資6,280元、零件1萬0,040元），然而以新零件更換舊零件
    之零件折舊部分非屬必要費用，應予扣除，依行政院所頒固
    定資產耐用年數表及固定資產折舊率表之規定，汽車耐用年
    數為5年，依定率遞減法每年應折舊千分之369，且參酌營利
    事業所得稅查核準則第95條第6項規定「固定資產提列折舊
    採用平均法或定率遞減法者，以1年為計算單位，其使用期
    間未滿1年者，按實際使用之月數相當於全年之比例計算之
    ，不滿1月者，以1月計」而為計算。茲查，B車係於110年7
    月15日出廠使用（行車執照僅記載出廠年月，未載明出廠日
    ，依法推定為該月15日），有行車執照影本附卷可稽（見本
    院卷第15頁），算至本件事故發生時之110年8月22日，B車
    已使用2月，是原告就零件部分，所得請求被告賠償之範圍
    ，扣除折舊之後，應以9,423元（計算式詳附表）為限，加
    上其餘非屬零件之工資6,280元，合計為1萬5,703元。
四、從而，原告依上開法律關係，訴請被告給付1萬5,703元，及
    自起訴狀繕本送達之翌日即111年6月28日（見本院卷第55頁
    ）起至清償日止，按週年利率5％計算之利息，為有理由，應
    予准許，逾此範圍之請求，則無理由，應予駁回。
五、本件原告勝訴部分，係就民事訴訟法第436條之8第1項適用
    小額程序所為被告敗訴之判決，依同法第436條之20之規定
    ，應依職權宣告假執行，並依職權確定訴訟費用額1,000元
    （第一審裁判費），其中962元應由被告負擔，其餘應由原
    告負擔。
中　　華　　民　　國　　111 　年　　8 　　月　　22　　日
                  士林簡易庭  法  官  楊峻宇
以上為正本係照原本作成。
如不服本判決，應於送達後20日內，向本院提出上訴狀並應記載
上訴理由，表明關於原判決所違背之法令及其具體內容與依訴訟
資料可認為原判決有違背法令之具體事實，如於本判決宣示後送
達前提起上訴者，應於判決送達後20日內補提上訴理由書（須附
繕本）。
中　　華　　民　　國　　111 　年　　8 　　月　　23　　日
                              書記官  蘇彥宇       
附表
-----
折舊時間           金額
第1年折舊值        10,040×0.369×(2/12)=617
第1年折舊後價值    10,040-617=9,423